臺灣桃園地方法院刑事判決　　　　　 100年度審訴字第1559號
公　訴　人　臺灣桃園地方法院檢察署檢察官
被　　　告　林建竹
上列被告因違反毒品危害防制條例案件，經檢察官提起公訴（10
0 年度毒偵字第1556號），被告於本院準備程序進行中，就被訴
事實均為有罪之陳述，經本院告知簡式審判程序意旨，並聽取公
訴人及被告之意見後，本院合議庭裁定改由受命法官獨任依簡式
審判程序審理，並判決如下：
    主 文
林建竹施用第一級毒品，處有期徒刑柒月；又施用第二級毒品，
處有期徒刑參月。應執行有期徒刑捌月。
    事 實
一、林建竹前於民國97年間因施用第二級毒品案件，經本院以97
    年度毒聲字第855 號裁定送觀察、勒戒，因認無繼續施用毒
    品之傾向，於97年12月31日執行完畢出所，該次施用毒品犯
    行並經臺灣桃園地方法院檢察署檢察官以97年度毒偵緝字第
    398 號為不起訴處分確定。詎仍不知戒除毒癮，復基於施用
    第一級毒品海洛因及第二級毒品甲基安非他命之犯意，於10
    0 年3 月25日中午12時許，在桃園縣觀音鄉新坡村5 鄰張厝
    162 號住處，分別以抽香菸之方式施用第一級毒品海洛因、
    以吸食器燒烤之方式施用第二級毒品甲基安非他命各1 次，
    嗣於100 年3 月25日晚間9 時30分許，在桃園縣八德市○○
    街26巷3 號前為警查獲，經警採集尿液送驗，結果呈鴉片類
    代謝物及安非他命類陽性反應，始查悉上情。
二、案經桃園縣政府警察局八德分局移送臺灣桃園地方法院檢察
    署檢察官偵查起訴。
    理 由
一、本案被告林建竹所犯為死刑、無期徒刑或最輕本刑為3 年以
    上有期徒刑以外之罪，其於本院準備程序中就前揭被訴事實
    為有罪之陳述，經本院告知簡式審判程序之旨，並聽取當事
    人意見後，本院合議庭依刑事訴訟法第273 條之1 第1 項規
    定，裁定由受命法官獨任進行簡式審判程序，合先敘明。
二、上揭事實，業據被告於警詢、檢察官偵查及本院審理中坦承
    不諱，核與證人柯志明、呂紹宏於警詢中證述之情節相符，
    而被告為警查獲後所採集之尿液檢體，經送請正修科技大學
    超微量研究科技中心以酵素免疫分析法初步檢驗，再佐以氣
    相層析質譜儀法確認檢驗結果，確呈鴉片類代謝物及安非他
    命類陽性反應，此有桃園縣政府警察局八德分局被採尿人尿
    液暨毒品真實姓名與編號對照表及正修科技大學超微量研究
    科技中心尿液檢驗報告各1 紙附卷可稽，足認被告上開任意
    性之自白與事實相符，堪以採信。綜上，本件事證明確，被
    告犯行堪以認定，自應依法論科。
三、核被告所為，分別係犯毒品危害防制條例第10條第1 項、第
    2 項之施用第一級毒品及施用第二級毒品罪。其施用毒品前
    非法持有毒品海洛因及甲基安非他命之低度行為，應為施用
    毒品之高度行為所吸收，均不另論罪。又被告(一)於98年間因
    施用第二級毒品案件，經本院以99年度壢簡字第1848號判決
    判處有期徒刑3 月，上訴後，再經本院以99年度簡上字第91
    8 號判決駁回上訴確定；(二)於99年間因施用第二級毒品案件
    ，經本院以99年度壢簡字第871 號判決判處有期徒刑2 月確
    定，入監執行後，於99年10月27日期滿。(三)於99年間因施用
    第一、二級毒品案件，經本院以99年度審訴字第1530號判決
    分別判處有期徒刑6 月、2 月，應執行7 月確定；(四)又於99
    年間因施用第二級毒品案件，經本院以99年度壢簡字第1812
    號判決判處有期徒刑4 月，上訴後，經本院以99年度簡上字
    第887 號判決駁回上訴確定；(五)於99年間再因施用第二級毒
    品案件，經本院以99年度壢簡字第2429號判決判處有期徒刑
    5 月確定；(六)復於同年間因施用第二級毒品案件，經本院以
    99年度壢簡字第2446號判決判處有期徒刑6 月確定。前開(一)
    (三)(四)(五)(六)各罪刑接續執行，現正執行中，此有臺灣高等法院
    被告前案紀錄表在卷可佐，惟前開(二)之罪刑依法仍可與(一)(三)
    (四)(五)各罪刑併合處罰之，從而前揭已判決確定並入監執行完
    畢之刑期，為併合處罰後應予以扣除之依據，不能認為已執
    行完畢，是被告前開犯罪科刑紀錄於本案尚不構成累犯，起
    訴意旨認被告本案犯行構成累犯，容有誤會。爰審酌被告前
    因施用毒品經觀察、勒戒執行完畢後，仍無法斷絕施用毒品
    惡習，顯見其意志力薄弱，其施用毒品足以導致精神障礙、
    性格異常，甚至造成生命危險，戕害一己之身體健康，惟念
    及被告犯罪後坦承犯行，態度尚可等一切情狀，分別量處如
    主文所示之刑，以示懲儆。
四、依刑事訴訟法第273 條之1 第1 項、第299 條第1 項前段，
    毒品危害防制條例第10條第1 項、第2 項，刑法第11條前段
    第51條第5款，判決如主文。
五、如不服本判決，得自收受送達之翌日起10日內向本院提出上
    訴狀（應附繕本），其未敘述上訴理由者，應於上訴期間屆
    滿後20日內補提理由書狀於本院，上訴於臺灣高等法院。
本案經檢察官簡方毅到庭執行職務。
中    華    民    國   100    年    7     月    29    日
                        刑事庭  法  官  鍾雅蘭
以上正本證明與原本無異。
                                書記官  石曉芸
中    華    民    國   100    年    7     月    29    日
附錄本案論罪科刑依據之法條：
毒品危害防制條例第10條
施用第一級毒品者，處6 月以上5 年以下有期徒刑。
施用第二級毒品者，處3 年以下有期徒刑。